

LENEVEU LAETITIA



CLIQUER ICI POUR VOIR MON CV EN LIGNE

CONTACT



06 70 00 53 52



leneveulaetitiapro@gmail.com



Leneveu Laetitia

COMPÉTENCES

- HTML (niveau débutant)
- CSS (niveau débutant)
- Javascript (notions)
- Suite office (très bon niveau)
- Utilisation de l'outil VS Code
- Maîtrise de l'outil CMS Drupal

QUALITÉS

- Rigoureuse
- Goût pour l'apprentissage
- Travail en équipe
- Curieuse
- Bon relationnel

LANGUES

- Anglais (niveau B2)
- Russe (Niveau A1)

CENTRESD'INTÉRÊTS

- Tricot
- Voyages
- Course à pied

PROFIL

Forte d'une expérience en alternance en gestion de projet web et fonction de support, je cherche à développer mes compétences en informatique afin de me tourner vers les métiers de conseil en informatique ou à l'assistance utilisateur.

EXPÉRIENCE PROFESSIONNELLE

2022 - 2024 (2 ans) : Assistante chargée de projets digitaux (en cours) à la R&D d'EDF

- Fonction de support maintenance de l'intranet (mise à jour de documents, appui technique, gestion des droits d'accès sur l'intranet, formations).
- Gestion de projets web refonte de page (écoute de la demande, formulation de propositions, conseils, validation avec les métiers).
- Réalisation d'une migration d'une centaine de pages sur l'intranet avec l'appui d'une agence de webmastering en 1 an (réflexion sur l'expérience utilisateur, réflexion sur le rattachement des pages, formulation de la demande auprès de l'agence, mise en place d'un tableau de suivi collaboratif sur Sharepoint, gestion de la communication entre l'agence et les métiers).
- Production de pages d'actualités pour la R&D d'EDF avec l'outil CMS "Drupal" sur le site internet EDF R&D.
- Suivi des statistiques des pages intranet et edf.fr avec l'outil PianoAnalytics

Pour en savoir plus rendez-vous sur mon CV en ligne >>

Mai 2022 - Août 2022 (4 mois) : Equipière polyvalente au McDonald's Sartrouville (78)

- Gestion des commandes (Prise de commande au drive, en magasin, assemblage des différents produits, vérification de la commande).
- Relation client (accueil du client, conseil client, service).
- · Encaissement des commandes.

Formation

2022 - 2024 (2 ans) : Master Ingénierie et Conduite de Projets à l'université Paris-Est Créteil et le CFA de l'INFA

- Apprentissage des différentes étapes d'un projet avec l'utilisation de livrables (prise du brief, plan de gouvernance, préparation de réunion, diagramme de Gantt...)
- Gestion budgétaire d'un projet
- Gestion des Ressources Humaines (psychologie humaine, comment concilier avec les différentes personnalités..)

2019 - 2022 (3 ans) : Licence Histoire à l'université Paris I Panthéon-Sorbonne (Mention Assez Bien)

- Suivi du cours Histoire et informatique en première et troisième année
- Apprentissage des bases du langage html et css
- Apprentissage en base de données avec libre office base

2019 : Baccalauréat Economique et Social (Mention Bien)

EXPÉRIENCE ASSOCIATIVE

2023 - 2024 (1 an) : Trésorière à l'association Paris To Munich

Association universitaire créée dans le cadre d'un projet de mobilité auto-financé

- Suivi comptable sur Excel
- Communication mensuelle du financement auprès de la promotion

2019 - 2022 (3 ans) : Participation à des maraudes hebdomadaires avec l'université

- Préparation des repas à tour de rôle
- Discussion avec les sans-abris